【裁判字號】    97,上易,1326
【裁判日期】    970828
【裁判案由】    詐欺
【裁判全文】
臺灣高等法院臺中分院刑事判決        97年度上易字第1326號
上  訴  人  臺灣臺中地方法院檢察署檢察官
被      告  壬○○
上  訴  人
即  被  告  辰○○
上  訴  人
即  被  告  申○○
上  訴  人
即  被  告  丙○○
上列上訴人因被告等詐欺案件，不服臺灣臺中地方法院97年度易
字第1503號中華民國97年5月30日第一審判決（起訴案號：臺灣
臺中地方法院檢察署96年度偵字第28944、28945、28946、28948
號、97年度偵字第7683號），提起上訴，本院判決如下：
    主    文
原判決撤銷。
壬○○共同犯如附表一所示詐欺取財既遂罪，共拾肆罪，各罪均
處有期徒刑陸月，扣案如附表二所示之物均沒收。主刑部分應執
行有期徒刑參年陸月。
辰○○共同犯如附表一所示詐欺取財既遂罪，共拾肆罪，均累犯
，各罪均處有期徒刑伍月，扣案如附表二所示之物均沒收。主刑
部分應執行有期徒刑參年。
申○○共同犯如附表一所示詐欺取財既遂罪，共拾肆罪，各罪均
處有期徒刑參月，扣案如附表二所示之物均沒收。主刑部分應執
行有期徒刑壹年肆月。
丙○○共同犯如附表一編號1至7所示詐欺取財既遂罪，共柒罪，
各罪均處有期徒刑肆月，扣案如附表二所示之物均沒收。主刑部
分應執行有期徒刑壹年貳月。
    犯罪事實
一、壬○○於民國94年間因犯常業詐欺罪，經臺灣彰化地方法院
    以94年度訴更字第1號判決判處有期徒刑1年10月，緩刑5年
    確定（緩刑未經撤銷，現仍在緩刑中）；辰○○於95年間，
    曾犯詐欺罪，經臺灣臺中地方法院以95年度易字第3111號判
    決判處有期徒刑10月確定，嗣減為有期徒刑5月，並於96年7
    月16日執行完畢。
二、壬○○、辰○○均不知悔改，均因經濟狀況不佳，壬○○竟
    自96年9月底某日起，與大陸地區真實姓名年籍均不詳綽號
    「麥當勞」、「大舌頭」之成年男子，共同基於意圖為自己
    不法所有之犯意聯絡，共組兩岸詐欺集團，由大陸地區詐欺
    集團成員負責反覆撥打電話到臺灣，隨機詐騙不特定之人，
    壬○○則在臺灣尋找車手（即提款之人）依指示到快遞公司
    領取人頭帳戶之存摺、提款卡等物，再持以提領詐得之款項
    後，將之匯入大陸地區詐欺集團成員所指定之帳戶內；謀議
    既定，壬○○旋找來辰○○擔任車手，辰○○又陸續找來丙○○、申○○擔任第一線車手，壬○○、辰○○均自96年9
    月底某日起至96年12月6日止、丙○○自96年9月底某日起至
    96 年11月19日止，申○○自96年10月底至96年12月6日止，
    分別加入該詐欺集團，均與大陸地區詐欺集團成員基於共謀
    詐欺取財之犯意聯絡，分別為下列行為：
  (一)壬○○接獲大陸地區詐欺集團成員以電話聯絡處理相關事宜
    後，即打電話通知辰○○，再由辰○○通知丙○○、申○○
    至「超峰快遞」領取大陸地區詐欺集團成員所寄放之包裹，
    丙○○、申○○取得包裹後，隨即取出包裹內之人頭帳戶之
    存摺、提款卡進行試卡，如該人頭帳戶可以使用，旋將人頭
    帳戶之戶名及帳號等資料，以打電話或傳簡訊之方式通知辰
    ○○，再由辰○○以傳簡訊之方式通知壬○○，壬○○復將
    該簡訊傳給大陸地區詐欺取財集團成員。
  (二)大陸地區詐欺集團成員先後於附表一所示之時間，均以撥打
    電話之方式，向如附表一所示乙○○等人，以附表一所示之
    詐騙方法，使乙○○等人陷於錯誤，依指示將附表一所示之
    金額，匯入如附表一所示可以使用之人頭帳戶內，得逞後，
    大陸地區詐欺集團成員再打電話通知壬○○指派車手前往提
    款，辰○○、丙○○、申○○負責擔任「車手」，於各自參
    加之期間內，分別依指示於當日前往各地自動提款機或金融
    機構臨櫃自人頭帳戶內提領被害人匯入之款項，致如附表一
    所示乙○○等人分別受有損害。丙○○、申○○領得款項後
    ，留下其中5﹪之金額作為車手之報酬（由辰○○、丙○○
    、申○○各分得其中之3﹪、2﹪或1﹪不等），壬○○對每
    筆提領之金額均可獲得1﹪作為報酬，餘款則匯入大陸地區
    詐欺集團成員所指定之帳戶內。
三、嗣經警持原審法院搜索票於96年12月6日上午7時20分許，
    在臺中縣豐原市○○路仁愛新村22號，查獲申○○，並扣得
    該大陸地區詐欺取財集團成員所購得提供給申○○作為與辰
    ○○聯絡用之藍色NOKIE牌行動電話機具1支（含0000000000
    號SIM卡1 片）、其所有用以記載其提領款項情形之記事簿
    1本，其再於當日11時10分許，帶領警察至臺中縣神岡鄉○○路378號超峰快遞豐原站，領取包裹1 個，內有大陸地區
    詐欺取財集團成員所購買預備作為詐財使用之人頭帳戶江雅
    婷郵局儲金簿1本、金融卡1 張、曾秀蘭郵局儲金簿1 本、
    金融卡1張、遠傳易付卡解卡密碼冊1冊等物，96年12月6
    日上午8時許，在臺中市○○區○○街511號4樓，查獲丙○○，96年12月6日上午7時50分許，在臺中縣大雅鄉○○村
    ○○街222巷24號，查獲辰○○，並扣得其所有作為與壬○○及車手丙○○、申○○聯絡用之黑色MOTOROLA牌、黑色
    NOKIE牌行動電話機具2 支（內分別含大陸地區詐欺取財集
    團成員所購買提供之門號0000000000、0000000000號SIM卡2
    片），辰○○再帶同警察於當日13時許，在臺中市○○路
    與文心路口查獲壬○○，復經壬○○之同意，至其位於臺中
    市○○區○○路3段111巷1號C棟4樓之住處，搜索扣得壬○○所有作為與大陸地區詐欺取財集團成員及辰○○聯絡用之
    銀色NOKIE牌、黑色NOKIE牌行動電話機具2支（內分別含大
    陸地區詐欺取財集團成員所購買提供之門號0000000000、
    0000000000號SIM卡2片）、其所有紀錄人頭帳戶資料之筆記
    本1本、大陸地區詐欺取財集團成員所購買預備作為聯絡用
    之SIM卡7張。
二、案經內政部警政署國道公路警察局刑事警察隊移送臺灣臺中
    地方法院檢察署檢察官偵查起訴。
    理    由
一、按被告以外之人於審判外之陳述，雖不符刑事訴訟法第159
    條之1至第159條之4之規定，然經當事人於審判程序同意作
    為證據，法院審酌該言詞陳述作成時之情況，認為適當者，
    亦得為證據；當事人、代理人或辯護人於法院調查證據時，
    知有刑事訴訟法第159條第1項不得為證據之情形，而未於言
    詞辯論終結前聲明異議者，視為有前項之同意，刑事訴訟法
    第159條之5定有明文。核其立法意旨，在於傳聞證據未經當
    事人之反對詰問予以核實，原則上先予排除。惟若當事人已
    放棄反對詰問權，於審判程序中表明同意該等傳聞證據可作
    為證據；或於言詞辯論終結前未聲明異議，基於尊重當事人
    對傳聞證據之處分權，暨證據資料愈豐富，愈有助於真實發
    見之理念，且強化言詞辯論主義，使訴訟程序得以順暢進行
    ，上開傳聞證據亦均具有證據能力。查本案採為判決基礎之
    被告以外之人於審判外之言詞或書面陳述，固屬傳聞證據，
    惟被告等人就該審判外之陳述，及就本案採為判決基礎之文
    書資料，均未曾於言詞辯論終結前爭執其證據能力或聲明異
    議，本院審酌上開陳述作成時之情況，並無違法取證之瑕疵
    ，認以之作為證據為適當，揆諸上開規定，該審判外之陳述
    及文書資料均有證據能力，先予敘明。
二、上揭犯罪事實，業據被告壬○○、上訴人即被告（下稱被告
    ）辰○○、丙○○、申○○於原審及本院審理中均坦承不諱
    ，核與證人即被告辰○○之妻塗淑惠於檢察官偵訊中具結證
    述之情節相符，並經證人即被害人乙○○、子○○、未○○
    、戊○○、寅○、辛○○、丑○○、卯○○、丁○○、庚○○、己○○、癸○○、午○○、巳○○分別於警詢中指訴綦
    詳，復有下列證據可資佐證：
  (一)依卷附被告壬○○使用之門號0000000000號、0000000000號
    行動電話、辰○○使用之門號0000000000號、0000000000號
    行動電話及丙○○使用之門號0000000000號行動電話之通訊
    監察譯文顯示，被告等人間確有互相或與大陸地區詐欺集團
    成員聯絡人頭帳戶之領取、測試、提款等事宜，並有發送短
    訊內容載明如附表一編號1所示戶名林谷安臺中商業銀行芬
    園分行000000000000000號人頭帳戶資料（見第0000000000
    號警卷第363、368頁）、附表一編號2、3所示戶名李德弘土
    地銀行北臺中分行000000000000號人頭帳戶資料（見前揭警
    卷第359、383頁）、附表一編號4、5所示戶名廖偉成臺灣土
    地銀行白河分行000000000000、京城銀行白河分行000000
    000000號人頭帳戶資料（見前揭警卷第383頁）、附表一編
    號6、7、8所示戶名林謹清遠東國際商業銀行文心分行
    00000000000000號人頭帳戶資料（見前揭警卷第384、385頁
    ）、附表一編號9、10、14所示戶名沈志明臺北富邦商業銀
    行新店分行000000000000000號人頭帳戶資料（見前揭警卷
    第384頁）、附表一編號11、12、13所示戶名夏菲釩誠泰銀
    行左營華夏路分行0000000000000號左營郵局代人頭帳戶資
    料（見前揭警卷第389頁）；復有被告壬○○以門號
    0000000000號行動電話發送給「麥當勞」、「大舌頭」之簡
    訊翻拍照片，壬○○以門號0000000000號行動電話與被告辰
    ○○所用之門號0000000000號行動電話聯絡之資料翻拍照片
    在卷可證（見第0000000000號警卷第16至38頁）。足認被告
    壬○○與大陸地區詐欺集團成員、及與被告辰○○、丙○○
    、申○○等人間確實互有詐欺取財之犯意聯絡。
  (二)依人頭帳戶之開戶資料、交易明細及被害人匯款資料觀之：
  人頭帳戶廖偉成京城銀行之開戶資料及交易明細中確有被
    害人寅○匯入之新臺幣（下同）20萬元、20萬元、30萬元（
    見第0000000000號警卷第237至241頁）。
  人頭帳戶廖偉成臺灣土地銀行白河分行之開戶資料及交易明
    細中確有被害人戊○○匯入之37萬元（見前揭警卷第244 至
    246頁）。
  人頭帳戶李德弘土地銀行北臺中分行之開戶資料及交易明細
    中確有被害人子○○匯入5萬元2次合計10萬元，及被害人未
    ○○以其丈夫楊慶豐名義匯入之11萬6700元（見前揭警卷第
    247至250頁）。
  人頭帳戶沈志明臺北富邦商業銀行新店分行之開戶資料及交
    易明細中確有被害人丁○○匯入之40萬元、被害人庚○○匯
    入之14萬零22元、被害人巳○○以陳偉勝名義匯入之19 萬
    元（見前揭警卷第265至270頁）。
  人頭帳戶林謹清遠東國際商業銀行文心分行之開戶資料及交
    易明細中確有被害人辛○○轉入1萬2000元、被害人丑○○
    轉入3萬元、被害人卯○○轉入1萬元、9千元、1萬1000 元
    ，合計3萬元（見前揭警卷第276至283頁）。
  人頭帳戶夏菲釩誠泰銀行（現改為新光銀行）左營華夏路分
    行之開戶資料及交易明細中確有被害人己○○轉入之3萬元
    ，人頭帳戶夏菲釩左營郵局之開戶資料及交易明細，而該交
    易明細中確有被害人癸○○匯入之2萬元、被害人午○○轉
    入之3萬元（見前揭警卷第285至297頁）。
  人頭帳戶林谷安臺中商銀芬園分行之開戶資料及交易明細，
    中確有被害人乙○○匯入之95萬3000元（見前揭偵卷第317
    至318頁）。
  被害人辛○○、戊○○、寅○、己○○、庚○○、巳○○、
    乙○○、癸○○、午○○等人確實匯出如附表一所示款項，
    有匯款及轉帳單據在卷可稽（辛○○部分見前揭警卷第101
    頁、戊○○部分見前揭警卷第106頁、寅○部分見前揭警卷
    第111至112頁、己○○部分見前揭警卷第121頁、庚○○部
    分見前揭警卷第125頁、巳○○部分見前揭警卷第130頁、乙○○部分見前揭警卷第133頁、癸○○部分見前揭警卷第151
    頁、午○○部分見前揭警卷第156頁）。至被害人巳○○於
    警詢中固陳稱伊在網路聊天室認識的網友，向其借了數次款
    項，一次約2至3萬元，共借約7萬元，後來有詐騙集團騙其
    有親戚在香港當六合彩主管，幫其下注20萬元，要其匯20
    萬元給對方，其就請其表哥陳偉勝匯了19萬元給對方，後來
    詐騙集團又打電話告訴其已經中彩，如要拿回獎金，必須匯
    80萬元，其先匯30萬元後，就覺得不太對勁，而不再理會對
    方等語，乃指訴被騙金額約為56萬元，惟被害人巳○○僅提
    出匯出19萬元之單據，逾此部分金額則無證據可資證明，尚
    難遽認被害人巳○○有此部分被騙金額，附此敘明。
  綜上可知，如附表一所示被害人乙○○等人確實遭詐騙致受
    有如附表一所示之損害。
  (三)被告丙○○於96年11月12日持李德弘臺灣土地銀行北臺中分
    行人頭帳戶提款卡在提款機操作提款、及被告丙○○與申○○於96年11月15日持林謹清遠東商業銀行文心分行人頭帳戶
    提款卡在提款機操作提款等情，有監視器翻拍照片在卷可稽
    （見第0000000000號警卷第25頁、第26至27頁）；又經警在
    被告丙○○前揭住處查扣之紅色上衣1件，經與被告丙○○
    於96年11月15日持林謹清遠東商業銀行文心分行人頭帳戶提
    款卡在提款機操作情形之翻拍照片比對結果，與該照片中人
    所穿之上衣顏色、款式，完全相同，被告丙○○亦自承該照
    片中人即係其本人，足認被告丙○○與申○○2人確實擔任
    負責提款之車手。
  (四)此外復有如附表二所示之申○○所使用之藍色NOKIE牌行動
    電話機具1支（含門號0000000000號SIM卡1片）、其所有用
    以記載其提領款項情形之記事簿1本，其帶領警察至超峰快
    遞豐原站所領取預備作為提領贓款用之人頭帳戶江雅婷郵局
    儲金簿1本、金融卡1張、曾秀蘭郵局儲金簿1本、金融卡1張
    、遠傳易付卡解卡密碼冊1冊、辰○○所有使用之黑色
    MOTOROLA牌、黑色NOKIE牌行動電話機具2支（內分別含門號
    0000000000、0000000000號SIM卡2片）、壬○○所使用之銀
    色NOKIE牌、黑色NOKIE牌行動電話機具2支（內分別含門號
    0000000000、0000000000號SIM卡2片）、其所有紀錄人頭帳
    戶資料之筆記本1本、大陸地區詐欺取財集團成員所購買預
    備作為聯絡用之SIM卡7片扣案可證。本件事證已臻明確，被
    告等人之犯行均堪認定。
三、論罪科刑之說明：
  (一)核被告壬○○、辰○○、丙○○、申○○所為，均係犯刑法
    第339條第1項之詐欺取財既遂罪。
  (二)按數行為於同時同地或密切接近之時地實施，侵害同一之法
    益，各行為之獨立性極為薄弱，依一般社會健全觀念，在時
    間差距上，難以強行分開，在刑法評價上，以視為數個舉動
    之接續施行，合為包括之一行為予以評價，較為合理，則屬
    接續犯，而為包括之一罪（最高法院86年台上字第3295號判
    例可資參照）。本件詐欺集團成員多次以電話向如附表一編
    號1、3、5所示被害人乙○○、未○○、寅○行騙取財，使
    被害人乙○○、未○○、寅○接續交付或匯款入各該帳戶，
    係基於同一詐欺取財之犯意，為完成同一詐欺取財之目的，
    而於緊接之密接時間內，利用同一犯罪機會接續為之，均為
    接續犯，係實質上一罪，僅成立一個詐欺取財既遂罪。
  (三)再按所謂集合犯，係指依一般社會通念，特定犯罪行為具有
    反覆實施之特性，立法者於制定刑罰法律之初，亦已認知該
    種行為類型之反覆性，而有意藉由法條中客觀構成要件之行
    為要素，含括上開具有反覆實施特性之數個犯罪行為，仍僅
    接受一次刑法之評價為已足。而本件詐欺集團行為人於各該
    行為終了時，即已達其目的，尚難認立法者於制定刑罰法律
    之初，已認知詐欺取財行為必屬具反覆性之犯罪，且有意藉
    由法條中客觀構成要件之行為要素，含括上開具有反覆實施
    特性之數個犯罪行為。況依94年2月2 日總統令修正公布、
    並自95年7月1 日施行之刑法，其修正既依據「刑罰公平原
    則」之考量，刪除有關連續犯之規定，並將含有連續犯性質
    之常業犯一併全數刪除（參見刑法修正草案總說明），而刑
    法第56條修正理由之說明，謂「對繼續犯同一罪名之罪者，
    均適用連續犯之規定論處，不無鼓勵犯罪之嫌，亦使國家刑
    罰權之行使發生不合理之現象」、「基於連續犯原為數罪之
    本質及刑罰公平原則之考量，爰刪除有關連續犯之規定」等
    語，而刑法第340條刪除理由亦係配合前揭連續犯之刪除，
    且最高法院就如施用毒品等立法修正理由所提及可發展包括
    一罪之犯罪型態，亦採嚴格數罪併罰之解釋（最高法院96年
    度第9次刑庭會議決議參照），是就詐欺取財之犯罪類型，
    自亦應將本應各自獨立評價之數罪，回歸本來就應賦予複數
    法律效果之原貌。因此，本件被告等人所犯如附表一所示詐
    欺取財罪，當無論以集合犯之餘地，此時則應回歸一般刑法
    上行為單、複數之認定，且其等均係為滿足各次之財產利益
    ，應為犯意各別，況每次施用之詐術，被害人不同，手法亦
    有差異，均為各自獨立之行為，具獨立性，並無密切不可分
    之關係，應分別獨立構成一詐欺取財罪，自應分論併罰。
  (三)本件被害人乙○○、庚○○、巳○○遭詐欺如附表一所示之
    金額，均經被害人指訴綦詳，且有匯款單據可稽，已詳見前
    述，檢察官認被害人乙○○部分係105萬8000元、被害人庚○○部分為16萬零22元、被害人巳○○部分為70萬元（見97
    年度偵字第7683號卷宗第6、7頁所示起訴書），尚屬有誤，
    惟兩者或有增減，分別為犯罪事實之擴張或縮減，與被告等
    人犯罪罪數不生影響，犯罪事實之擴張部分自應依法加以審
    酌，犯罪事實縮減部分亦不另為無罪之諭知。
  (四)另公訴意旨認本件被害人丁○○遭詐欺之金額，除如附表一
    編號9所示外，尚有如附表三所示之金額。惟查被害人丁○○係於96年12月13日、同月18日分別匯出40萬元、66萬6千
    元，而被告壬○○、辰○○、丙○○、申○○等人於96年12
    月6日經警查獲本件犯行後，分別被羈押，有押票在卷可稽
    ，彼時被告等人已接受羈押之強制處分，自無從提領被害人
    丁○○匯出之如附表三所示金額，亦難與大陸地區綽號「麥
    當勞」、「大舌頭」等人或其他成員間為任何詐欺之犯意聯
    絡，被害人丁○○此部分遭詐欺之金錢，尚難認係被告壬○○、辰○○、丙○○、申○○等人所為，此部分因屬犯罪事
    實之縮減，與被告等人犯罪罪數不生影響，爰不另為無罪之
    諭知。
  (五)按凡以自己共同犯罪之意思，參與實施某犯罪構成要件以外
    之行為，或以自己共同犯罪之意思，事先同謀，而由其中一
    部分人實施該犯罪行為者，均為刑法上之共同正犯。換言之
    ，行為人如係以自己共同犯罪之意思參與犯罪，其所參與者
    縱非該犯罪構成要件之行為，仍無礙於共同正犯罪責之成立
    。又各個行為人間，若有共同之目的，並為達成此一共同目
    的，而基於彼此間共同犯意之聯絡，推由其中一部分人實施
    犯罪行為者，則仍屬共同正犯，應就彼此犯意聯絡範圍內之
    全部犯罪結果共負責任。又按共同正犯之意思聯絡，原不以
    數人間直接發生者為限，即有間接之聯絡者，亦包括在內，
    如甲分別邀約乙、丙犯罪，雖乙、丙間彼此並無直接之聯絡
    ，亦無礙於其為共同正犯之成立（最高法院77年台上字第
    2135號判例參照）。本件大陸地區詐欺集團成員交由被告壬○○負責在臺灣找尋車手，被告壬○○找來被告辰○○，被
    告辰○○再找來被告丙○○、申○○擔任車手負責試卡及提
    款，已見前述，雖被告丙○○及申○○均供稱不認識被告壬○○，且其等所為均係參與實施詐欺犯罪構成要件以外之行
    為，惟依前揭說明，被告丙○○自96年9月底某日起至96 年
    11月19日止，即附表一編號1至7部分，被告申○○自96 年
    10月底某日起至96年12月6日被查獲止，即附表一全部，仍
    互相並與被告壬○○、辰○○、大陸地區詐欺取財集團成員
    「麥當勞」、「大舌頭」有犯意聯絡，均為共同正犯。
  (六)被告辰○○於95年間，曾犯詐欺罪，經原審法院以95年度易
    字第3111號判決判處有期徒刑10月確定，嗣減為有期徒刑5
    月，並於96年7月16日執行完畢，此有臺灣高等法院被告前
    案紀錄表1份在卷可證，其受徒刑之執行完畢後，5年以內故
    意再犯本件有期徒刑以上之罪，為累犯，依刑法第47條第1
    項規定，應加重其刑。
四、原審以被告壬○○、辰○○、丙○○、申○○等人罪證明確
    ，予以論罪科刑，固非無見，惟有下列違誤之處：
  (一)被告等所為均係參與實施詐欺犯罪構成要件以外之行為，原
    審卻認其等與大陸地區詐欺取財集團成員「麥當勞」、「大
    舌頭」有行為分擔，已有未洽。
  (二)被害人丁○○遭詐欺如附表三所示金額，係被害人丁○○於
    96年12月13日、同月18日分別匯出，難認係被告壬○○、辰
    ○○、丙○○、申○○等人所為，已詳見前述，原審卻認被
    告等4人有此部分犯行，亦有未合。
  (三)被告等所為如附表一所示犯行，均犯意各別，行為互殊，均
    應分論併罰；原審卻論以集合犯，自有違誤。
五、檢察官上訴意旨認被告壬○○、辰○○、丙○○、申○○等
    上揭犯行應予分論併罰，為有理由；而被告辰○○、丙○○
    、申○○提起上訴略謂被害人丁○○遭詐欺如附表三所示金
    額非其等所為，而指摘原判決認定事實有誤，非無理由，自
    應由本院將原判決予以撤銷改判。爰審酌被告壬○○、辰○○素行不佳，丙○○、申○○前無不良素行紀錄，其等雖未
    參與實施詐欺犯罪構成要件行為，卻為圖私利而擔任車手提
    款，不僅使被害人遭受損失，求償無門，更助長犯罪，本應
    從重懲處，惟被告等人犯後均坦承犯行，個人所獲得之不法
    利益非鉅，而被告壬○○負責與大陸地區詐騙集團之成員聯
    絡，為臺灣地區之總負責人，被告辰○○負責聯絡上下線且
    於被告4人中所得最多，被告丙○○、申○○係最下線之車
    手情節較輕卻須負最大風險，被告丙○○僅參與附表一編號
    1 至7所示犯行等一切情狀，分別量處如主文第2至5項所示
    之刑示懲。至檢察官認被告壬○○有犯罪習慣，僅藉刑之執
    行實不足以徹底根絕，請求併予宣告令入勞動場所強制工作
    ，惟被告壬○○除本件犯行及其前曾因犯常業詐欺罪經臺灣
    彰化地方法院判處有期徒刑1年10月、緩刑5年確定外，並無
    其他犯罪紀錄，亦未曾接受刑罰之執行，此有臺灣高等法院
    被告前案紀錄表在卷可佐，尚難遽認刑之執行對被告壬○○
    無從收效，附此敘明。
六、扣案如附表二所示之物，分別係被告等人所有或大陸地區詐
    欺集團成員所有供本件犯罪所用或犯罪預備之物，雖其中有
    人頭帳戶之存摺、金融卡等物，惟因被告辰○○、申○○均
    供稱其等使用後之人頭帳戶存摺、提款卡均撕掉、剪掉等語
    （見原審卷第24、30頁筆錄），顯見本件詐欺集團蒐購取得
    之人頭帳戶存摺、提款卡等物可由買受之人任意處置，均已
    賣斷，屬買受人所有，均應依刑法第38條第1項第2款之規定
    ，併予宣告沒收。另本件雖尚在被告壬○○住所扣得行動電
    話機具9 支、提款卡9 張、存摺3 本、手記紙7 張、現金2
    萬6500元、美金523元、人民幣6萬397 6.5元、港幣1萬7310
    元、澳門幣240元，在被告辰○○住所扣得其妻塗淑惠之存
    摺2本、提款卡1 張、現金卡1 張、MOTOROLA牌行動電話機
    具2支（其中1 支內含0000 000000號SIM卡1 張）、本票3
    張、電話費帳單1批、記事紙3張、匯款明細3張，在被告丙○○住所扣得紅色上衣1件，另在被告申○○住所扣得
    MOTOROLA牌行動電話機具1支、存摺2 本、提款卡2 張、匯
    款收據2張、遠傳易付卡1張等物，惟被告4人均供稱此部分
    扣案物品均係其等私人之物，與本案無關，而經原審及本院
    逐一勘驗該扣案存摺，均係被告本人或其家人之名字，其他
    資料亦無從證明與本案有何關聯之處，而紅色上衣係被告丙○○平時穿著之物，僅能證明前揭在提款機前提款之人係被
    告丙○○，並非供本件犯罪所用之物；另本件車手在臺灣地
    區透過自動櫃員機提領之贓款，均為新臺幣，不可能為外幣
    ，且係直接匯入指定帳戶內，故被告壬○○所稱扣案之現金
    係其標會所得，人民幣係其投資用的，其他外幣係其旅遊所
    剩下的等語，應非虛言，則此部分扣案物品既查無任何證據
    足資證明與本案犯罪有何關聯，自無從併予宣告沒收，附此
    敘明。
據上論斷，應依刑事訴訟法第369條第1項前段、第364條、第299
條第1項前段，刑法第28條、第339條第1項、第47條第1項、第51
條第5款、第38條第1項第2款，刑法施行法第1條之1第1項、第2
項前段，判決如主文。
本案經檢察官甲○○到庭執行職務。
中    華    民    國    97    年    8    月     28    日
            刑事第七庭    審判長法  官  林  榮  龍
                                法  官  張  惠  立
                                法  官  鄭  永  玉
上列正本證明與原本無異。
不得上訴。
                                書記官    瑞  芳
中    華    民    國    97    年    8    月     28    日
附表一：
┌──┬────┬───┬────┬─────┬─────┬───────┐
│編號│時    間│被害人│詐騙方式│詐騙金額  │詐騙電話  │人  頭  帳  戶│
│    │（民國）│      │        │（新臺幣）│          │              │
├──┼────┼───┼────┼─────┼─────┼───────┤
│1   │96年11月│乙○○│佯稱地檢│953000元  │000-000000│臺中商業銀行草│
│    │9日     │      │署人員詐│          │94        │屯分行        │
│    │        │      │財      │          │          │帳號000-000000│
│    │        │      │        │          │          │038014（林谷安│
│    │        │      │        ├─────┤          ├───────┤
│    │        │      │        │305000元  │          │臺中商業銀行林│
│    │        │      │        │          │          │口分行        │
│    │        │      │        │          │          │帳號0000000000│
│    │        │      │        │          │          │71（陳盛展）  │
├──┼────┼───┼────┼─────┼─────┼───────┤
│2   │96年11月│子○○│佯稱友人│100000元  │0000000000│土地銀行北臺中│
│    │12日    │      │電話詐財│          │          │分行          │
│    │        │      │        │          │          │帳號0000000000│
│    │        │      │        │          │          │42（李德泓）  │
├──┼────┼───┼────┼─────┼─────┼───────┤
│3   │96年11月│未○○│佯稱親友│106700元  │0000000000│元大銀行東信分│
│    │14日    │      │出事詐財│          │0000000000│行            │
│    │        │      │        │          │          │帳號0000000000│
│    │        │      │        │          │          │140（陳建雲） │
│    │        │      │        ├─────┤          ├───────┤
│    │        │      │        │116700元  │          │土地銀行北臺中│
│    │        │      │        │          │          │分行          │
│    │        │      │        │          │          │帳號0000000000│
│    │        │      │        │          │          │42（李德泓）  │
├──┼────┼───┼────┼─────┼─────┼───────┤
│4   │96年11月│戊○○│佯稱地檢│370000元  │          │土地銀行白河分│
│    │14日    │      │署人員詐│          │          │行            │
│    │        │      │財      │          │          │帳號0000000000│
│    │        │      │        │          │          │61（廖偉成）  │
├──┼────┼───┼────┼─────┼─────┼───────┤
│5   │96年11月│寅  ○│佯稱郵局│0000000元 │          │臺灣銀行豐原分│
│    │14日    │      │人員詐財│          │          │行            │
│    │        │      │        │          │          │帳號0000000000│
│    │        │      │        │          │          │37（林騰赫）  │
│    ├────┤      │        ├─────┤          ├───────┤
│    │96年11月│      │        │200000元  │          │京城銀行白河分│
│    │14日    │      │        │          │          │行            │
│    ├────┤      │        ├─────┤          │帳號0000000000│
│    │96年11月│      │        │200000元  │          │87（廖偉成）  │
│    │15日    │      │        │          │          │              │
│    ├────┤      │        ├─────┤          ├───────┤
│    │96年11月│      │        │810000元  │          │國泰世華銀行桃│
│    │15日    │      │        │          │          │園分行        │
│    │        │      │        │          │          │帳號0000000000│
│    │        │      │        │          │          │14（彭雪青）  │
│    ├────┤      │        ├─────┤          ├───────┤
│    │96年11月│      │        │300000元  │          │京城銀行白河分│
│    │15日    │      │        │          │          │行            │
│    │        │      │        │          │          │帳號0000000000│
│    │        │      │        │          │          │87（廖偉成）  │
│    ├────┤      │        ├─────┤          ├───────┤
│    │96年11月│      │        │350000元  │          │合作金庫雲林分│
│    │16日    │      │        │          │          │行            │
│    │        │      │        │          │          │帳號0000000000│
│    │        │      │        │          │          │932（許家銘） │
├──┼────┼───┼────┼─────┼─────┼───────┤
│6   │96年11月│辛○○│佯稱親友│12000元   │0000000000│遠東銀行文心分│
│    │16日    │      │出事詐財│          │          │行            │
│    │        │      │        │          │          │帳號          │
│    │        │      │        │          │          │00000000000000│
│    │        │      │        │          │          │（林謹清）    │
├──┼────┼───┼────┼─────┼─────┼───────┤
│7   │96年11月│丑○○│佯稱友人│30000元   │          │遠東國際商業銀│
│    │16日    │      │電話詐財│          │          │行文心分行    │
│    │        │      │        │          │          │帳號0000000000│
│    │        │      │        │          │          │2051（林謹清）│
├──┼────┼───┼────┼─────┼─────┼───────┤
│8   │96年11月│卯○○│佯稱友人│30000元   │          │遠東國際商業銀│
│    │20日    │      │電話詐財│          │          │行文心分行    │
│    │        │      │        │          │          │帳號0000000000│
│    │        │      │        │          │          │2051（林謹清）│
├──┼────┼───┼────┼─────┼─────┼───────┤
│9   │96年11月│丁○○│佯稱欣亞│84000元   │000-000000│合作金庫銀行大│
│    │21日    │      │國際旅遊│          │26623     │稻埕分行      │
│    │        │      │人員通知│          │000-00000 │帳號000-000000│
│    │        │      │中獎    │          │776722    │5502（李孝堂）│
├──┼────┼───┼────┼─────┼─────┼───────┤
│10  │96年11月│庚○○│佯稱香港│140022元  │          │臺北富邦商業銀│
│    │21日    │      │馬會公司│          │          │行新店分行    │
│    │        │      │人員通知│          │          │帳號000-000000│
│    │        │      │中獎    │          │          │243244（沈志明│
│    │        │      │        │          │          │）            │
├──┼────┼───┼────┼─────┼─────┼───────┤
│11  │96年11月│己○○│佯稱友人│30000元   │0000000000│新光銀行左營華│
│    │26日    │      │電話詐財│          │          │夏路分行      │
│    │        │      │        │          │          │帳號0000000000│
│    │        │      │        │          │          │5886（夏菲釩）│
├──┼────┼───┼────┼─────┼─────┼───────┤
│12  │96年11月│癸○○│佯稱友人│20000元   │          │左營郵局      │
│    │26日    │      │電話詐財│          │          │帳號0000000000│
│    │        │      │        │          │          │2932（夏菲釩）│
├──┼────┼───┼────┼─────┼─────┼───────┤
│13  │96年11月│午○○│佯稱友人│30000元   │0000000000│左營郵局      │
│    │26日    │      │電話詐財│          │          │帳號0000000000│
│    │        │      │        │          │          │2932（夏菲釩）│
├──┼────┼───┼────┼─────┼─────┼───────┤
│14  │96年12月│巳○○│佯稱中獎│190000元  │000-000000│臺北富邦商業銀│
│    │3日     │      │詐財    │          │71120     │行新店分行    │
│    │        │      │        │          │          │帳號000-000000│
│    │        │      │        │          │          │243244（沈志明│
│    │        │      │        │          │          │）            │
└──┴────┴───┴────┴─────┴─────┴───────┘
 附表二：
┌──┬──────────────┬────┬──────────────┐
│編號│扣    案    物    名    稱  │被扣押人│扣  押  處  所              │
├──┼──────────────┼────┼──────────────┤
│1   │NOKIA牌黑色行動電話機具一支 │壬○○  │臺中市○○區○○路3段111巷1 │
│    │（含0000000000號SIM卡）、   │        │號C棟4樓                    │
│    │NOKIA牌銀色行動電話機具一支 │        │                            │
│    │（含0000000000號SIM卡）、筆 │        │                            │
│    │記本一本、SIM卡七片         │        │                            │
├──┼──────────────┼────┼──────────────┤
│2   │NOKIA牌黑色行動電話機具一支 │辰○○  │臺中縣大雅鄉○○街222巷24號 │
│    │（含0000000000號SIM卡）、MOT│        │                            │
│    │OROLA牌黑色行動電話機具一支 │        │                            │
│    │（含0000000000號SIM卡）     │        │                            │
├──┼──────────────┼────┼──────────────┤
│3   │NOKIA牌藍色行動電話機具（含 │申○○  │臺中縣豐原市○○路仁愛新村22│
│    │0000000000號SIM卡）、筆記本 │        │號、超峰快遞豐原站。        │
│    │一本、人頭帳戶江雅婷板橋大觀│        │                            │
│    │路郵局存摺一本、提款卡一張、│        │                            │
│    │人頭帳戶曾秀蘭高雄旗津郵局存│        │                            │
│    │摺一本、提款卡一張、遠傳易付│        │                            │
│    │卡解卡密碼一冊              │        │                            │
└──┴──────────────┴────┴──────────────┘
 附表三：
┌──┬────┬───┬────┬─────┬─────┬───────┐
│編號│時    間│被害人│詐騙方式│詐騙金額  │詐騙電話  │人  頭  帳  戶│
│    │（民國）│      │        │（新臺幣）│          │              │
├──┼────┼───┼────┼─────┼─────┼───────┤
│1   │96年12月│丁○○│佯稱欣亞│400000元  │000-000000│臺北富邦商業銀│
│    │13日    │      │國際旅遊│          │26623     │行新店分行    │
│    │        │      │人員通知│          │000-00000 │帳號000-000000│
│    │        │      │中獎    │          │776722    │243244（沈志明│
│    │        │      │        │          │          │）            │
│    ├────┤      │        ├─────┤          ├───────┤
│    │96年12月│      │        │666000元  │          │新光銀行古亭分│
│    │18日    │      │        │          │          │行            │
│    │        │      │        │          │          │帳號000-000000│
│    │        │      │        │          │          │0000000（黃柏 │
│    │        │      │        │          │          │融）          │
└──┴────┴───┴────┴─────┴─────┴───────┘


司法院資訊處製作；財團法人民間司法改革基金會備份。
